【裁判字號】    99,易,187
【裁判日期】    990720
【裁判案由】    竊盜等
【裁判全文】
臺灣花蓮地方法院刑事判決               99年度易字第187號
公  訴  人  臺灣花蓮地方法院檢察署檢察官
被      告  丙○○
上列被告因竊盜等案件，經檢察官提起公訴（99年度偵緝字第14
7號、第148號、第149號、99年度偵字第1838號、第1982號、第1
989 號），被告於準備程序中為有罪之陳述，經本院合議庭裁定
改以簡式審判程序並由受命法官獨任進行審理，並判決如下：
    主  文
丙○○犯竊盜罪，共肆罪，均累犯，均處有期徒刑伍月；又犯毀
損他人物品罪，累犯，處有期徒刑參月；又犯詐欺得利罪，累犯
，處有期徒刑陸月；又犯刑法第三百二十一條第一項第一、二、
三款之竊盜罪，共貳罪，均累犯，均處有期徒刑捌月。應執行有
期徒刑參年貳月。
    事  實
一、丙○○前於民國91年間因有竊盜、強盜等案件，經臺灣雲林
    地方法院判處應執行有期徒刑4年5月確定，又於98年間因公
    共危險案件，經本院判處有期徒刑3月，嗣於98年7月9 日易
    科罰金執行完畢。詎不知悔改，竟基於意圖為自己不法所有
    之犯意，於98年12月4日16 時許，在其母親丁○○位於花蓮
    縣花蓮縣玉里鎮○○路○段217號之住處，以不明器具拆卸丁○○所有白鐵門1扇之方式，竊取得手後，打電話給經營 「
    山本資源回收場」（址設花蓮縣玉里鎮○○○街30號）之古
    文寶於到場收購該白鐵門1扇，得款新臺幣（下同）450元。
    又於同年月5日凌晨1時30分許，因不滿丁○○向本院申請保
    護令，竟基於毀損他人物品之犯意，砸毀丁○○所有放在上
    開住處內之檯燈、鬧鐘及廚房櫥櫃玻璃、廚房玻璃門及廚房
    鋁窗玻璃等物，致生損害於丁○○。復於同年月5 日某時許
    ，又基於意圖為自己不法所有之犯意，徒手竊取丁○○所有
    放在上開住處2樓房間內之電視機1台，得手後，將上開電視
    機變賣花用。嗣經丁○○於同年月6日8時50分許返回上開住
    處，始知上情。
二、丙○○於98年12月15日22時許，邀請3 位不知情之朋友一起
    至乙○○經營之「甲○○○○○」（址設花蓮縣花蓮市○○
    路32 號）消費，明知其身上僅有150元，無法支付在該處之
    消費，竟意圖為自己不法之所有，向乙○○點菜5份共 1270
    元、海尼根啤酒16 瓶共1280元及購買唱卡拉OK代幣600元，
    致乙○○陷於錯誤，而提供上開餐飲及服務，嗣丙○○於酒
    足飯飽後，旋於同日24時許，趁乙○○忙碌無暇他顧之際，
    未經結帳即行離開，計獲得3150元之利益。
三、丙○○又基於意圖為自己不法所有之犯意，於99年1月4日22
    時許，至花蓮縣秀林鄉和平山區榮工處工寮尋找父親，見戊○○所有摩托羅拉牌手機1支（序號：000000000000000）放
    在桌上，見有機可趁，即徒手竊取該手機，得手後，於99年
    1月7日賣給花蓮縣花蓮市○○○路之「合眾通訊行」，得款
    300元。嗣經警於99年1月8日執行查贓勤務時而查獲。
四、丙○○復基於意圖為自己不法所有之犯意，於99年2月10 日
    凌晨2時許之夜間，持客觀上足供兇器使用之破壞剪1支破壞
    庚○○所有位於花蓮縣花蓮市○○○街7號住處2樓之窗戶後
    ，侵入屋內竊取庚○○所有之電腦1台、液晶螢幕1台、黃金
    戒指1枚、現金1萬餘元、金幣1枚、套幣500元、筆記型電腦
    1台等物，得手後，將電腦等物品變賣花用。
五、丙○○又基於意圖為自己不法所有之犯意，於99年3月19 日
    凌晨1 時許之夜間，持客觀上足供兇器使用之瓦斯噴燈，先
    破壞己○○所有位於花蓮縣花蓮市○○路2 號之住宅兼雜貨
    店之後門後，侵入店內竊取己○○所有之香菸7條、現金1萬
    餘元、身分證件等物品，得手後，除將香菸變賣花用外，另
    將己○○所有之身分證件丟棄。
六、丙○○於99年3月18 日凌晨某時許，在花蓮縣花蓮市○○路
    400號前，見林秀雲所有車牌號碼QC9-620號機車停放該處，
    且機車鑰匙仍插在電門上，竟基於意圖為自己不法所有之犯
    意，以該鑰匙啟動電門竊取該機車，得手後，供己代步使用
    。嗣於99年4月3日1時25 分許，丙○○騎該機車行至花蓮縣
    新城鄉○里○街42號前，因案遭通緝而為警查獲。嗣丙○○
    在偵查犯罪職權之公務員尚未發覺其所犯上揭犯罪事實四、
    五所載之犯行前，主動向花蓮縣警察局花蓮分局警員供出上
    情，自首而接受裁判。
七、案經丁○○、乙○○分別訴由花蓮縣警察局玉里分局、花蓮
    分局及吉安分局報告臺灣花蓮地方法院檢察署檢察官偵查起
    訴。
    理  由
一、上開犯罪事實，業據被告丙○○迭於警詢、偵查中及本院審
    理時均坦承不諱，核與證人即被害人丁○○、乙○○、戊○○、庚○○、林秀雲、己○○及證人陳寶玉、古文寶於警、
    偵訊中證述之情節相符，並有現場照片、切結書影本1 紙、
    飾金買入登記簿影本1紙、贓物認領保管單1紙、建築改良物
    所有權狀影本1紙、「三嘉一釣蝦休閒廣場點單」1紙等附卷
    足憑，是被告之自白核與事實相符，犯行均堪以認定，均應
    依法論科。
二、核被告就犯罪事實一所載竊取告訴人丁○○所有財物及犯罪
    事實三、六所載之犯行，均係犯刑法第320條第1項之竊盜罪
    ；就犯罪事實一所載毀損告訴人丁○○所有物品部分之行犯
    ，係犯刑法第354 條之損壞他人物品罪（起訴書漏未記載此
    部分之法條，業經公訴人當庭補正）；另就犯罪事實二所載
    之犯行，係犯刑法第339條第2項之詐欺得利罪（起訴書誤載
    為刑法第339條第1項之詐欺取財罪，業經公訴人當庭變更起
    訴法條如前）。又按刑法第 321條第1項第3款所謂兇器，凡
    於人之生命身體之安全，易生危險者均屬之。被告破壞庚○○所有住處房屋窗戶所用之破壞剪1 支及破壞己○○住處房
    屋後門所使用之瓦斯噴燈1 個，既均足以將窗戶、門扇破壞
    ，在客觀上即足以對人之生命身體產生危害，具有行兇之危
    險性，自均屬兇器之一種，故被告就犯罪事實四、五所載之
    犯行，均係犯刑法第 321條第1項第1、2、3款之加重竊盜罪
    ；被告所犯上開 8罪之時間不同、犯意各別，應予分論併罰
    。又被告有前開所述之科刑及執行紀錄，此有臺灣高等法院
    被告前案紀錄表1份在卷足憑，其於有期徒刑執行完畢後，5
    年以內故意犯本件有期徒刑以上之 8罪，均為累犯，各應依
    刑法第47條第1 項之規定加重其刑。又被告於未為有偵查犯
    罪職權之公務員發覺前，即主動供出犯罪事實四、五所載之
    竊盜犯行進而接受裁判等情，有被告於99年3月17 日在花蓮
    縣警察局花蓮分局偵查隊製作之調查筆錄 2份附卷可稽，是
    被告合於自首規定，爰依刑法第62條前段規定，就上開合於
    自首之案件均減輕其刑，並依刑法第 71條第1項規定先加後
    減之。爰審酌被告前已有竊盜及強盜等前科紀錄，有臺灣高
    等法院被告前案紀錄表附卷可稽，素行不佳，年輕力壯，不
    思工作賺取生活所需，多次竊取他人財物變賣花用，白吃白
    喝，詐騙商家辛勞之支出，又不知反省，為發洩情緒，竟破
    壞其母親所有之物品，復參酌其犯罪之目的、動機、手段、
    竊取他人財物之價值，對被害人造成之損害，暨其犯案後坦
    承犯行之態度等一切情狀，分別量處如主文所示之刑，並定
    其應執行之刑，以資懲儆。至被告於犯罪事實四、五犯案所
    用之破壞剪1支、瓦斯噴燈1個，業經被告丟棄不見，迄未尋
    獲，應已滅失乙節，此據被告供陳在卷，爰不為沒收之諭知
    ，併此敘明。
三、按我國現行刑法採刑罰與保安處分雙軌制，係在維持行為責
    任之刑罰原則下，為協助行為人再社會化之功能，以及改善
    行為人潛在之危險性格，期能達成根治犯罪原因，預防犯罪
    之特別目的。是保安處分中之強制工作，旨在對嚴重職業性
    犯罪及欠缺正確工作觀念而犯罪者，強制其從事勞動，學習
    一技之長及正確之謀生觀念，使其日後重返社會，能適應社
    會生活。經查，被告犯案後主動自白犯罪事實四、五之犯行
    ，並於本院審理時坦承全部犯行，顯見其已知錯誤而有所悔
    悟之意，且被告供稱因車禍受傷後，要休養一段時間，後來
    找不到工作，足見其尚非因欠缺正確工作觀念而致生竊盜犯
    罪之習慣，且無事證足認被告係因欠缺工作意願而行竊，被
    告應無宣告強制工作之必要，公訴人請求宣告強制工作，尚
    非可採。
據上論斷，依刑事訴訟法第299條第1 項前段、第273條之1第1項
，刑法第28條、第320條第1項、第321條第1項第1款、第2款、第
3款、第339條第2項、第354條、第47條第1 項、第62條前段、第
51條第5款，刑法施行法第1條之1，判決如主文。
本案經檢察官吳宇青到庭執行職務。
中    華    民    國    99    年    7     月    20    日
                  刑事第三庭    法  官  許乃文
以上正本證明與原本無異。
如不服本判決應於收受送達後10日內向本院提出上訴書狀，並應
敘述具體理由。其未敘述上訴理由者，應於上訴期間屆滿後20日
內向本院補提理由書(均須按他造當事人之人數附繕本)「切勿逕
送上級法院」。告訴人或被害人如對於本判決不服者，應具備理
由請求檢察官上訴，其上訴期間之計算係以檢察官收受判決正本
之日期為準。
中    華    民    國    99    年    7     月    20    日
                                書記官
附錄本判決論罪之法律條文：
中華民國刑法第320條第1項
（普通竊盜罪）
意圖為自己或第三人不法之所有，而竊取他人之動產者，為竊盜
罪，處5年以下有期徒刑、拘役或 5 百元以下罰金。
中華民國刑法第321條第1項
（加重竊盜罪）
犯竊盜罪而有左列情形之一者，處 6 月以上、 5 年以下有期徒
刑：
一、於夜間侵入住宅或有人居住之建築物、船艦或隱匿其內而犯
    之者。
二、毀越門扇、牆垣或其他安全設備而犯之者。
三、攜帶兇器而犯之者。
四、結夥三人以上而犯之者。
五、乘火災、水災或其他災害之際而犯之者。
六、在車站或埠頭而犯之者。
中華民國刑法第339條
（普通詐欺罪）
意圖為自己或第三人不法之所有，以詐術使人將本人或第三人之
物交付者，處 5 年以下有期徒刑、拘役或科或併科 1 千元以下
罰金。
以前項方法得財產上不法之利益或使第三人得之者，亦同。
前二項之未遂犯罰之。
中華民國刑法第354條
（毀損器物罪）
毀棄、損壞前二條以外之他人之物或致令不堪用，足以生損害於
公眾或他人者，處 2 年以下有期徒刑、拘役或 5 百元以下罰金
。

司法院資訊處製作；財團法人民間司法改革基金會備份。
